【裁判字號】    89,訴,295
【裁判日期】    890725
【裁判案由】    搶奪
【裁判全文】
臺灣屏東地方法院刑事判決                          八十九年度訴字第二九五號
    公  訴  人  臺灣屏東地方法院檢察署檢察官
    被      告  丑○○
    被      告  乙○○
右列被告因搶奪案件，經檢察官提起公訴（八十九年偵字第二一五五號、第二六三三
號），本院判決如左：
         主  文
丑○○共同連續意圖為自己不法之所有，而搶奪他人之動產，累犯，處有期徒刑肆年
。
乙○○共同連續意圖為自己不法之所有，而搶奪他人之動產，處有期徒刑貳年。
扣案車號ＸＫＸ─九六○號及ＭＫＰ─四五六號機車各壹部均沒收。
        事  實
一、丑○○於民國八十七年間因犯搶奪案件，經台灣高雄地方法院判處有期徒刑二年
    確定，八十九年一月十六日執行完畢（八十九年一月九日期滿出監），猶不知悔
    改，竟與乙○○基於意圖為自己不法所有之犯意聯絡，共同於附表編號一、二、
    三、四、八、九、十所示之時間、地點，由乙○○騎乘丑○○所有之車號：ＸＫ
    Ｘ─九六○號或ＭＫＰ─四五六號重機車（先將車牌卸下）附載丑○○，或由丑
    ○○騎乘前述機車附載乙○○，在後座之人則趁附表所示之被害人一時不備，不
    及抗拒，以腕力搶走如附表編號一、二、三、四、八、九所示之財物（編號十未
    搶得財物），得手後朋分花用。嗣於同年四月二日二十時十分許，被告等在屏東
    縣潮州鎮○○路與中山路口騎乘丑○○所有未掛車牌之車號ＭＫＰ─四五六號重
    機車，再次著手行搶，而未得逞，其後經警循線於同日二十時五十分許，在同鎮
    ○○○路老人會館前將被告等逮捕，並扣得前開重機車二部。
二、案經屏東縣警察局潮州分局報請台灣屏東地方法院檢察署檢察官偵查起訴。
        理  由
一、訊據被告丑○○、乙○○均矢口否認有右開犯行，一致辯稱前開犯行均非其二人
    所為云云，惟查：
    （一）右開附表編號一、二、三、四、八、九之事實，業分據被害人壬○○、楊
          素齡、甲○○、己○○、丙○○、辛○○於警偵訊及本院審理中當場（庭
          ）指示確認在卷，而附表編號十之事實亦據被告二人於八十九年四月七日
          檢察官偵訊時坦承行搶未遂在卷。
    （二）被告丑○○於八十九年五月三十日本院審理時辯稱：「附表編號一那天我
          剛出所，是我父母及哥及我哥女朋友接我回小港家，我回家後就沒有出去
          了」等語，然其審理中所具之答辯狀則載稱「八十九年一月十日十七時許
          （即附表編號一），當天我都和丁○○在一起，案發當天和時間，那時我
          和丁○○剛好去九如路（高雄市）那裡買衣服，那時候已四時許了」，兩
          者顯不相符，不足採信。
    （三）被告丑○○於八十九年四月十七日偵查中供稱：「八十九年二月十一日當
          天（即附表編號四）我亦未作案，我當天去網路店上網」，然其於答辯狀
          則載稱：「同年（即八十九年）二月十一日二十三時二十五分許，當天我
          和丁○○去坎城看廿二時許的電影」，前後亦完全矛盾，顯無可採。
    （四）被告丑○○於偵查中又辯稱與乙○○是在八十九年二月十六日才在朋友高
          世宏家中認識，被害人所指述之犯罪時間，伊未作案而是在網路店上網云
          云，被告乙○○則辯稱：警方所稱的犯罪時間，因為其配偶懷孕，所以都
          在家中陪伴或與被告丑○○上網，二人是在八十九年二月十六日才認識的
          云云。然經檢察官傳訊證人高世宏具結作證，被告等之供詞不僅互有矛盾
          亦與證人高世宏之證詞有不合之處，１問：二人認識時，被告乙○○之配
          偶是否生產了？被告丑○○答稱：尚未生產，同年三月二十三日認識案外
          人彭憶萍後，曾與乙○○及其配偶，四人一同出遊，當時乙○○之配偶已
          懷孕尚未到待產期。被告乙○○答稱：同年二月十二日，我太太生產，我
          到二月十六日才認識被告丑○○。證人高世宏答稱：尚未生產。２問：李
          益清之配偶生產時，有無去探望？被告丑○○答稱：當天被告乙○○有打
          電話告知我：快生了。待我去時已生了，高世宏、高世明亦有去。被告李
          益清答稱：生產當日僅父母及岳父母去看，其他朋友是過幾天才去。高世
          宏答稱：不知乙○○之太太何時生產，因當時在忙搬家，亦未去探望。３
          問：認識案外人彭憶萍之日期？被告丑○○答稱：同年三月二十三日，被
          告乙○○答稱：同年二月底。４被告乙○○之配偶係在八十九年二月十五
          日生下一女，此有被告乙○○全戶之戶口名簿影本在卷可證。是以被告等
          此部分之辯解，亦互相矛盾而難以採信。
    （五）被告丑○○於審理中復提出答辯狀，對於附表所示之時間均詳細描述其當
          日之行蹤，然其中與其他辯解矛盾之處已如前述，而具狀當時其係遭收押
          禁見，竟能對數月間之行蹤如數家珍，實難置信，又其答辯狀中所聲請傳
          訊之證人丁○○、戊○○，經本院傳訊後亦未到庭應訊，是本院認被告楊
          濟銘答辯狀之辯解亦不足採信。
    （六）此外復有被告犯案所騎之重機車二部扣案足資佐證。
    綜上所述，本件事證明確，被告二人所辯均不足採，其二人犯行洵堪認定。
二、核被告二人所為，均係犯刑法第三百二十五條第一項搶奪罪，被告間有犯意之聯
    絡，行為之分擔，均為共同正犯；被告二人所為數行為，時間緊接，所犯罪名相
    同（附表編號十之行為係著手後未搶得財物，為未遂），顯係出於概括之犯意為
    ，為連續犯，爰依刑法第五十六條之規定以一罪論，並加重其刑；又被告丑○○
    曾因搶奪罪，經法院判處有期徒刑二年確定，甫於八十九年一月九日執行完畢出
    監（指揮書執畢日期為八十九年一月十六日），此有其全國前案紀錄表、刑案資
    料查註紀錄表及台灣屏東地方法院檢察署公務電話紀錄單在卷可憑，茲於五年內
    再犯有期徒刑以上之罪，為累犯，應依法加重其刑。爰審酌被告二人素行不良，
    年輕體健，不思上進，飛車搶奪，嚴重影響社會治安及其犯罪之手段、犯後態度
    不佳等一切情狀，分別量處如主文所示之刑。扣案之重機車二部係被告丑○○所
    有供犯罪所用之物，應依刑法第三十八條第一項第二款規定宣告沒收。至扣案之
    安全帽縱係被告於犯罪時所戴，然與搶奪行為並無直接之關係，本院認以不沒收
    為宜。
三、公訴意旨另認被告二人亦共同涉有附表編號五、六、七所示之搶奪犯行，然為被
    告二人所否認，且（一）附表編號五、編號六之被害人癸○○、寅○○於本院審
    理時分別證稱（癸○○）：「我還是不能確定是否是當庭的被告二人，因為當時
    是晚上，我有追他們，但他們騎到很暗的地方」、（寅○○）：「當庭的丑○○
    ，跟搶我的比較矮的身材一模一樣，騎車的有比較高，但是我沒有看到他們的臉
    」，而附表編號七之被告害人庚○○於審理中未到庭作證，其於偵查中證稱：「
    我當時只見到他們背後，只覺得背影很像，但不敢確定，當時他們未帶安全帽」
    等語，是足被害人三人均未能確認被告二人即是行搶之人，此外復查無其他積極
    證據足認被告二人涉有附表編號五、六、七所示之犯行，本應為無罪之判決，因
    公訴人認此部分與前開有罪部分為連續犯之裁判上一罪關係，爰不另為無罪之諭
    知。
四、據上論斷，應依刑事訴訟法第二百九十九條第一項、刑法第三百二十五條第一項
    、第二十八條、第五十六條、第四十七條、第三十八條第一項第二款判決如主文
    。
中      華      民      國      八十九      年      七    月    二十五  日
                                      臺灣屏東地方法院刑事第二庭
                                                  法  官    吳永宋
右判決正本證明與原本無異。
對於本判決如有不服應於收受送達後十日內向本院提出上訴書狀上訴於台灣高等法院
高雄分院並按他造當事人之人數附具繕本。
                                                  書記官陳靖麗
中      華      民      國     八十九       年      七    月    二十五  日
附表
一、八十九年一月十日十七時十分許，在潮州鎮○○路大潮州遊藝場旁，被害人壬○○，搶得新台幣（下同）四千元、行動電話一支、支票一紙、收據十二張。
二、八十九年一月十三日十四時十分許，在潮州鎮○○路億客來超商前，被害人子○○，搶得六千元、行動電話一支、支票三紙。
三、八十九年二月四日廿一時許，在潮州鎮○○路與博愛路口，被害人甲○○，搶得
    五萬八千元、ＷＢ二三三三號自小客車行照一紙。
四、八十九年二月十一日廿三時廿五分許，在潮州鎮○○里○○路上，被害人己○○
    ，搶得四萬元、面額五萬元支票一紙、身分證三紙、印章三枚、存摺二本、提款
    卡四張、保單、死亡證明書各一紙。
五、八十九年二月十四日十九時三十分許，在潮州鎮○○路與和平路口，被害人癸○○，搶得五千元、保險卡、健保卡等物。
六、八十九年二月十八日廿一時許，在在潮州鎮○○里○○路圓環，被害人寅○○，
    搶得二萬元，行動電話一支、健保卡、一銀金融卡、合庫金融卡、花旗銀行信用
    卡、身分證各一張。
七、八十九年二月廿五日廿二時卅分許，在潮州鎮○○路大華餅店前，被害人庚○○
    ，搶得六千元、存摺二本、印章十二枚、身分證及駕、行照各一張。
八、八十九年三月五日零時四十分許，在潮州鎮○○路與光春路口，被害人丙○○，
    搶得二萬元、身分證及駕、行照、健保卡各一張。
九、八十九年三月七日廿二時許，在潮州鎮○○路明德中學前，被害人辛○○，搶得
    九百元、郵局金融卡三張、存摺一本、行動電話一支、機車行照二紙。
十、八十九年四月二日廿時十分許，在潮州鎮○○路與中山路口，被害人不詳，已著
    手行搶，未搶得財物。
附錄本件論罪法條：
中華民國刑法第三百二十五條第一項
意圖為自己或第三人不法之所有，而搶奪他人之動產者，處六月以上五年
以下有期徒刑。
右正本證明與原本無異。
對於本判決如有不服應於收受送達後十日內向本院提出上訴書狀上訴於台灣高等法院
高雄分院並按他造當事人之人數附具繕本。


司法院資訊處製作；財團法人民間司法改革基金會備份。
